臺灣臺北地方法院刑事判決
111年度審簡上字第83號
上  訴  人
即  被  告  邵柯傑




選任辯護人  雷皓明律師
            劉羽芯律師                    
上列上訴人即被告因家庭暴力罪之傷害案件，不服本院中華民國
111年1月14日所為111年度審簡字第20號第一審刑事簡易判決（
起訴案號：110年度偵字第29741號），提起上訴，本院管轄之第
二審合議庭判決如下：
    主      文
上訴駁回。
    事實及理由
一、本案經本院管轄第二審之合議庭審理結果，認原審判決以被
    告所為係犯刑法第277條第1項之傷害罪，判處拘役50日，如
    易科罰金，以新臺幣1,000元折算1日，核其認事用法均無違
    誤，量刑亦屬妥適，應予維持；除證據部分另補充增列「被
    告邵柯傑於本院準備程序中及審理時之自白（見本院審簡上
    字卷第72頁、第96頁）」外，其餘事實、證據及理由均引用
    第一審簡易判決書之記載（如附件）。
二、被告上訴意旨略以：伊過去並無前科，且擔任禮儀人員為業
    ，職司專案協助家屬安排治喪項目和流程等，對社會非無貢
    獻，對本次傷害犯行已深感悔悟並坦承犯行，希望法院念在
    伊係一時失慮，請求從輕量刑並給予緩刑宣告云云。
三、按關於刑之量定及緩刑之宣告，係實體法上賦予法院得為自
    由裁量之事項，倘其未有逾越法律所規定之範圍，或濫用其
    權限，即不得任意指摘為違法（最高法院75年台上字第7033
    號判決先例意旨參照）。且在同一犯罪事實與情節，如別無
    其他加重或減輕之原因，下級審量定之刑，亦無過重或失輕
    之不當情形，則上級審法院對下級審法院之職權行使，原則
    上應予尊重（最高法院85年度台上字第2446號判決意旨參照
    ）。又緩刑之宣告，除應具備一定條件外，並須有可認為以
    暫不執行刑罰為適當之情形，始得為之，固屬法院裁判時得
    依職權裁量之事項。惟法院行使此項裁量職權時，必須符合
    所適用之法規之目的，更進一步言，必須受法律秩序之理念
    所指導，即應受比例原則、平等原則等一般法律原則之支配
    ；此之所謂比例原則，指法院行使此項職權判斷時，須符合
    客觀上之適當性、相當性及必要性之價值要求，不得逾越，
    用以維護刑罰之均衡；而所謂平等原則，非指一律齊頭式之
    平等待遇，應從實質上加以客觀判斷，對相同之條件事實，
    始得為相同之處理，倘若條件事實有別，則應本乎正義理念
    ，予以分別處置，禁止恣意為之（最高法院96年度台上字第
    1090號判決意旨參照）。
　㈠經查，原審認被告係犯刑法第277條第1項之傷害罪，罪證明
    確，復於量刑時業已審酌被告不思以理性平和之方式解決紛
    爭，僅因細故即貿然訴諸暴力，所為侵害告訴人甲○○之身體
    法益，實有不該；惟念其犯後坦承犯行，已有悔意，及於原
    審審理期間表示願與告訴人和解，並賠償告訴人所受損害，
    惟因告訴人無和解意願，致無法達成和解，有原審準備程序
    筆錄在卷可稽（見本院審訴字卷第88至89頁），堪認態度尚
    可。復衡酌被告之犯罪動機、行為手段、告訴人所受傷害之
    程度，暨斟酌其自陳之智識程度及家庭生活狀況、告訴人表
    示之意見（見本院審訴字卷第88至90頁）、前無因刑事犯罪
    經法院判處罪刑之前案紀錄，有臺灣高等法院被告前案紀錄
    表附卷為憑（見本院審訴字卷第11頁），堪認素行良好等一
    切情狀，而量處前揭所示之刑度，就其量刑輕重之準據，顯
    已注意適用刑法第57條之規定，於法並無不合，量刑亦屬妥
    適，難認有何裁量權濫用、違反刑事處罰原則之處，本院自
    當予以尊重。
　㈡又被告固請求給予緩刑之宣告云云。惟查，觀諸被告於本案
    以膝蓋壓住告訴人頸部、以手抓住告訴人右手之方式壓制告
    訴人，致告訴人受有下巴壓痛、腫、頸部壓痛、右上臂壓痛
    、瘀傷、雙髋部處紅及壓痛等傷害等行為手段及告訴人所受
    傷勢狀況；復參以告訴人於本院審理時到庭表示：被告施暴
    時係針對頭部、頸部用膝蓋擊打，並非輕傷，事件發生以來
    被告毫無悔意，說要致歉但是根本沒有，都是法庭上提出給
    法官看的，希望不要給被告緩刑等語（見本院審簡上字卷第
    100至101頁）之意見：另審酌被告雖當庭向告訴人道歉，惟
    自案發迄今均未能獲得其諒解，告訴人亦表示沒有和解意願
    ，此有本院準備程序筆錄、審判筆錄在卷可稽（見本院審簡
    上字卷第73至74頁、第100頁）。本院審酌上情，併考量基
    於「修復式司法」之理念，實難認前開之刑有以暫不執行為
    適當之情事，參酌本案情節，本院認不宜宣告緩刑，併此敘
    明。
據上論斷，依刑事訴訟法第455條之1第1項、第3項、第368條、
第373條，判決如主文。
本案經檢察官詹騏瑋提起公訴，檢察官劉文婷、謝雨青到庭執行
職務。　　　　
中　　華　　民　　國　　111 　年　　8 　　月　　30　　日
　　　　　　　　　刑事第二十二庭審判長法　官  莊書雯 
　　　　　　　　　                    法  官  廖棣儀
　　　　　　　　　                    法  官  葉詩佳
上正本證明與原本無異。
不得上訴。
                                      書記官  巫佳蒨
中　　華　　民　　國　　111 　年　　8 　　月　　30　　日
附件：
臺灣臺北地方法院刑事簡易判決
111年度審簡字第20號
公  訴  人  臺灣臺北地方檢察署檢察官
被      告  邵柯傑


選任辯護人  雷皓明律師
            劉羽芯律師
上列被告因違反家庭暴力罪之傷害案件，經檢察官提起公訴（11
0年度偵字第29741號），本院受理後（110年度審訴字第1826號
），因被告自白犯罪，經本院合議庭裁定由受命法官獨任逕以簡
易判決處刑，並判決如下：
    主      文
邵柯傑犯傷害罪，處拘役伍拾日，如易科罰金，以新臺幣壹仟元
折算壹日。
    事實及理由
一、本件犯罪事實及證據，除犯罪事實欄一第7行「下巴壓痛、
    頸部壓痛、雙髋部紅腫及壓痛等傷害」更正為「下巴壓痛、
    腫、頸部壓痛、右上臂壓痛、瘀傷、雙髋部處紅及壓痛等傷
    害」；證據部分補充「被告邵柯傑於準備程序時之自白（見
    本院審訴卷第89頁）」外，餘均引用檢察官起訴書之記載（
    如附件）。
二、核被告邵柯傑所為，係犯刑法第277條第1項之傷害罪。再被
    告與告訴人甲○○於案發時係夫妻關係，其等具有家庭暴力防
    治法第3條第1款之家庭成員關係，被告故意對告訴人實施前
    揭犯行，屬家庭暴力防治法第2條第2款所稱之家庭暴力罪，
    惟因家庭暴力防治法對於家庭暴力罪並無科處刑罰之規定，
    僅依刑法規定予以論罪科刑。
三、被告先後以膝蓋壓住告訴人頸部、以手抓住告訴人右手之方
    式壓制告訴人，係於時間緊接、地點相近之情形下，侵害同
    一告訴人之身體法益，各行為之獨立性極為薄弱，依一般社
    會健全觀念難以強行分開，應僅論以接續犯之一罪。
四、爰審酌被告不思以理性平和之方式解決紛爭，竟僅因細故即
    貿然訴諸暴力，所為侵害告訴人之身體法益，實有不該；惟
    念其犯後坦承犯行，已有悔意，及於本院審理期間表示願與
    告訴人和解，並賠償告訴人所受損害，惟因告訴人無和解意
    願，致無法達成和解等情，有本院準備程序筆錄1份（見本
    院審訴卷第88至89頁）在卷可稽，堪認態度尚可。復衡酌被
    告之犯罪動機、行為手段、告訴人所受傷害之程度，暨斟酌
    其自陳之智識程度及家庭生活狀況、告訴人表示之意見（見
    本院審訴卷第88至90頁）、前無因刑事犯罪經法院判處罪刑
    之前案紀錄，有臺灣高等法院被告前案紀錄表1份（見本院
    審訴卷第11頁）在卷可憑，堪認素行良好等一切情狀，量處
    如主文所示之刑，並諭知如主文所示易科罰金之折算標準，
    以示警懲。
五、依刑事訴訟法第449條第2項、第3項、第454條第2項，逕以
    簡易判決處刑如主文。
六、如不服本判決，應自收受送達翌日起20日內向本院提出上訴
    狀，上訴於本院第二審合議庭（應附繕本）。
本案經檢察官詹騏瑋提起公訴，檢察官吳春麗到庭執行職務。
中    華    民    國    111   年     1    月    14    日
                  刑事第二十一庭  法  官  倪霈棻
上正本證明與原本無異。 
如不服本判決應於收受送達後20日內向本院提出上訴書狀，並應
敘述具體理由；其未敘述上訴理由者，應於上訴期間屆滿後20日
內向本院補提理由書（均須按他造當事人之人數附繕本）「切勿
逕送上級法院」。告訴人或被害人如對於本判決不服者，應具備
理由請求檢察官上訴，其上訴期間之計算係以檢察官收受判決正
本之日期為準。 
                                  書記官  陳怡君 
中　　華　　民　　國　　111 　年　　1 　　月　　17　　日
附錄本案論罪科刑法條：
中華民國刑法第277條
傷害人之身體或健康者，處5年以下有期徒刑、拘役或50萬元以
下罰金。
犯前項之罪，因而致人於死者，處無期徒刑或7年以上有期徒刑
；致重傷者，處3年以上10年以下有期徒刑。